臺灣桃園地方法院民事判決
111年度訴字第1304號
原      告  許忠荃    
訴訟代理人  王仕為律師
複代理人    楊文瑞律師
被      告  何氏雪鸞  
上列當事人間請求返還借款事件，本院於民國111年9月30日辯論
終結，判決如下：
    主  文
一、被告應給付原告新臺幣80萬元，及自民國111年7月13日起至
    清償日止，按週年利率5％計算之利息。
二、原告其餘之訴駁回。
三、訴訟費用新臺幣11,494元，由被告負擔75％即新臺幣8,621
    元，餘（即新臺幣2,873元）由原告負擔。
四、本判決原告勝訴部分，於原告以新臺幣267,000元為被告供
    擔保後，得假執行。但若被告以新臺幣80萬元為原告供擔保
    後，得免為假執行。
五、原告其餘假執行之聲請駁回。
      事實及理由
一、原告主張略以：
㈠  被告前因急需用錢，於民國110年6月3日向原告借款新臺幣
    （下同）80萬元，並簽立借據1紙（下稱系爭借據）為憑。
    嗣被告向原告表示有購車需要，又分別於110年10月9日、1
    2月5日、12月6日、12月17日，向原告借款1萬元、9萬元、9
    萬元、7萬元，以上，總計被告共向原告借款106萬元。豈料
    後續經原催討被告均置之不理，迄今仍未清償。爰依消費借
    貸之法律關係提起本件訴訟等語，並聲明：1.被告應給付原
    告106萬元，及自起訴狀繕本送達翌日起至清償日止按年息5
    ％計算之利息。2.願供擔保請准宣告假執行。
二、被告答辯略以：
　　之前被告跟原告是一般朋友時，被告曾向原告借款80萬元，
    並簽立系爭借據1紙，但後來被告與原告成為男女朋友後，
    原告就說這些錢不用還，原告還要每個月再給被告1萬元，
    但沒有固定給，被告向原告要，原告就會給被告錢。買車的
    錢，也是原告當初要給被告的。所以，這些錢（106萬元）
    都是原告要給被告的，不能因為現在雙方分手了，就要要回
    去等語，並聲明：原告之訴及假執行之聲請駁回。如受不利
    判決，願供擔保免為假執行。
三、本院之判斷：
　　原告主張：其曾陸續交付共計106萬元款項予被告之事實，
    業據提出系爭借據1紙及匯款資料等在卷為憑（本院卷第9-1
    4頁），並為被告所不爭執，足信屬實。惟原告主張：上開1
    06萬元係被告向原告所借款項，經原告催討被告迄未清償，
    為此依消費借貸法律關係訴請被告返還等語，則為被告所否
    認，並以前詞置辯。茲就本院之判斷說明如下：
　㈠關於80萬元部分：
　1.原告主張曾借款80萬元予被告一情，業據提出系爭借據1紙
    為憑，而被告亦自陳：之前被告跟原告是一般朋友時，被告
    曾向原告借款80萬元，並簽立系爭借據1紙等語（本院卷第1
    19-121頁筆錄），是兩造間就上開80萬元確有借貸關係之事
    實，足堪認定。
　2.被告雖略稱：後來兩造成為男女朋友後，原告就說這些錢不
    用還，原告還要每個月再給被告1萬元，所以不能因為現在
    雙方分手了，原告就要將這些錢要回去等語，惟此情業據原
    告否認，而被告亦自陳：原告當初說我錢不用還，是用口頭
    講的，沒有書面等語，則按「當事人主張有利於己之事實者
    ，就其事實有舉證之責任」（民事訴訟法第277條前段）之
    舉證責任分配原則，被告就此有利於己之事實並未舉證，本
    院自難採信。從而，原告請求被告返還80萬元之借款，核屬
    有據，應予准許。
　㈡關於其餘款項26萬元部分：　
　1.按所謂消費借貸，固應以金錢或物品之交付作為判斷標準，
　　即屬要物契約之一種，然金錢交付之原因實屬多樣，如買賣
    、贈與或基於其他法律關係而為之，故並非有交付金錢者，
    即可推論為消費借貸關係，亦即，如欲主張係因借貸關係始
    交付金錢者，即應負擔證明其間有消費借貸合意之責。
　2.關於原告主張其另曾陸續交付26萬元款項予被告一節，被告
    業已否認為借貸關係，對此，原告雖提出兩造間之LINE對話
    紀錄（本院卷第27-111頁）為憑，主張被告曾多次向原告表
    示會還錢等語，足認兩造就此部分款項亦確有借貸關係等語
    。經查，觀諸前揭LINE對話內容固略以：⑴110年10月2日原
    告稱「還是照約定每月15日還1 萬塊，沒有叫你一次還，對
    妳已經不錯了」，被告稱「你給我搞成這樣子，我買車要付
    貸款，還要給人家利息，我現在沒辦法錢還給你，等我有錢
    再還給你」、同日被告稱「15號沒錢還給你沒辦法」、「等
    我有錢再還給你」，⑵110年10月7日對話紀錄，被告稱「謝
    謝你幫忙我，你錢，等我有錢會慢慢還給你，現在我沒辦法
    ，因為我買車，要繳車貸，利息，房貸，零用錢，我上班錢
    不夠繳，我們還是朋友，謝謝你」（參本院卷第84頁），據
    上可知，被告雖有多次表示等有錢會將錢還給原告之語，然
    其均未具體表明要還錢之具體金額，而如前所述，被告確有
    積欠原告80萬元借款之事實，則被告所謂「會還錢」究係指
    系爭80萬元借款，或者係指包含其餘26萬元之款項，無從認
    定，被告既已到庭否認兩造間有借貸關係，則本院認原告就
    此26萬元係借款之事實，未盡舉證之責，自難認原告此部分
    之主張為真實。從而，原告請求被告返還26萬元借款一節，
    難認有據。
四、按稱消費借貸者，謂當事人一方移轉金錢或其他代替物之所
    有權於他方，而約定他方以種類、品質、數量相同之物返還
    之契約；借用人應於約定期限內，返還與借用物種類、品質
    、數量相同之物；遲延之債務，以支付金錢為標的者，債權
    人得請求依法定利率計算之遲延利息，但約定利率較高者，
    仍從其約定利率；應付利息之債務，其利率未經約定，亦無
    法律可據者，週年利率為5％；民法第474條第1項、第478條
    前段、第233條第1項、第203條分別定有明文。如前所述，
    本件被告前向原告借款80萬元，惟其後迄未清償欠款，從而
    ，原告依消費借貸之法律關係，請求被告給付原告80萬元，
    及自起訴狀繕本送達翌日即111年7月13日（送達證書見本院
    卷第19頁）起至清償日止，按週年利率5％計算之法定遲延利
    息，核屬有據，應予准許。至逾此部分之請求，則屬無據，
    應予駁回。　　
五、末以，關於原告勝訴部分，兩造分別陳明願供擔保聲請假執
    行或免為假執行，經核要無不合，爰分別酌定相當之金額准
    許之；至原告敗訴部分，其假執行之聲請，因訴之駁回致失
    所附麗，應併予駁回。
六、本件事證已臻明確，兩造其餘陳述及證據經核均與判決結果
    不生影響，爰不另逐一論述。
七、訴訟費用負擔之依據：民事訴訟法第79條。
中　　華　　民　　國　　111 　年　  10　  月　　21　  日
                          民事第二庭  法　官　周玉羣
以上正本係照原本作成
如對本判決上訴，須於判決送達後20日內向本院提出上訴狀。如
委任律師提起上訴者，應一併繳納上訴審裁判費。
中　　華　　民　　國　　111 　年　　10　　月　　21　　日
                                      書記官　蕭尹吟